【裁判字號】    89,簡上,29
【裁判日期】    890905
【裁判案由】    恐嚇
【裁判全文】
臺灣宜蘭地方法院刑事判決                          八十九年度簡上字第二九號
    上  訴  人  甲○○
    即  被  告
    選任辯護人  柯士斌律師
右列上訴人即被告因恐嚇案件，不服本院羅東簡易庭八十九年度羅簡字第一一六號中
華民國八十九年四月二十七日第一審簡易判決（聲請案號：八十八年度偵字四一八六
號），提起上訴，本院管轄之第二審合議庭判決如左：
    主  文
原判決撤銷。
甲○○以加害生命之事，恐嚇他人，致生危害於安全，處有期徒刑參月，如易科罰金
，以參佰元折算壹日。
    事  實
一、甲○○與丁○○原為男女朋友關係，因丁○○拒絕與甲○○繼續交往，竟基於恐
    嚇之故意，以電腦打字之方式，製作相同內容並均以丁○○為收件人之信件二封
    ，旋於民國八十八年十月二十七日以郵寄方式，分別寄送至丁○○位於宜蘭縣五
    結鄉○○村○○路權祥新村六十七號住處，及丁○○姐姐丙○○位於桃園縣中壢
    市○○○○街七十五巷之二十七之一號五樓住處，信中宣稱：「... 傾家蕩產也
    要讓你（指丁○○）後悔一輩子... 」、「就算你結婚生子我也會讓你母債子還
    」、「在我兩老人家沒過世以前我不會拿自己生命開玩笑，但報復始終要報復，
    反正你最好不要讓我找到你... 七月十一日，就是你惠珍與我的紀念日... 我們
    相識的日子將是我們忌日... 」、「... 我豁出這條性命也要跟你周旋到底...
    」等加害丁○○生命之文字恐嚇丁○○，使其心生畏懼，致生危害於其安全。
二、案經被害人丁○○訴由臺灣宜蘭地方法院檢察署檢察官聲請簡易判決處刑。
    理  由
一、訊據被告甲○○否認有右揭恐嚇之犯行，辯稱：伊並未寄信恐嚇丁○○，且不知
    丁○○位於宜蘭縣之住處云云。惟查，右揭事實業據告訴人丁○○於警訊、偵查
    及本院審理時指訴大致相符，核與證人即丁○○之姐姐丙○○及友人乙○○於本
    院證述情節一致，並有前揭寄至宜蘭縣五結鄉住處之恐嚇信黃色信紙二張、紅色
    信紙一張（於警訊卷）、寄自桃園縣中壢市丙○○住處之恐嚇信紅色信紙一張（
    於本院卷）可資佐證；另參之：(1)被告於偵查中亦供承與告訴人認識時間確為八
    十七年七月十一日。(2)依寄至前揭桃園縣中壢市之該封恐嚇信，其信封郵戳所載
    投郵處為被告住處之桃園縣大溪鎮。(3)依告訴人提出之與被告交往之手寫信中曾
    提到「嚴淑男也可以、嚴冰雁也可以」，與上開恐嚇信件中署名「阿雁」，質之
    被告亦供稱前開之手寫信件確為其所寫無誤，有該手寫信信紙四張及信封一只可
    參，且不否認其署名確為「阿雁」，足徵告訴人之指訴應屬非虛。被告另辯稱伊
    並不知告訴人宜蘭縣住處之地址，且只要認識伊均知道其署名為「阿雁」，有可
    能是別人做的云云。惟查：告訴人於本院證稱：伊因手機遺失，被告曾提及要將
    其所有之手機過戶予伊，當時即曾告知其宜蘭住所之地址等語，證人丙○○亦證
    稱被告曾於二人分手後打電話予伊說要送手機之事等語，足認告訴人所稱因被告
    欲將其手機過戶予告訴人而曾告知其宜蘭住處一節，堪信為真實。告訴人雖於本
    院訊問時先證稱被告不知其宜蘭住處，隨後又改稱有前開手機過戶一事可知被告
    知悉告訴人宜蘭住處等語，衡情一般人於事物之記憶本有極限，其經短暫思索後
    所為上開證詞，亦符於常理，尚難認有證述不一，亦與「案重初供」之情形無涉
    。況告訴人與被告當時為男女朋友之親密關係，其相互知悉雙方之住所，亦合於
    一般社會之經驗法則，是被告上開辯詞，要屬卸責之詞，不足採信。綜上，事證
    已臻明確，被告犯行應堪予認定。
二、核被告所為係犯刑法第三百零五條之恐嚇危害安全罪。原審引用檢察官聲請簡易
    判決處刑書所載，並認被告所寄發之書稿文字中，兼具恐嚇及思念之文字足徵被
    告與其女友 (即告訴人)分手，致心中情感無法平衡，故以該信恐嚇告訴人當屬
    可能並據以論罪科刑，固非無見，惟查，被告除寄發上開恐嚇信件至前揭告訴人
    於宜蘭縣之住所外，亦同時以告訴人為收件人，寄發相同內容之恐嚇信件至告訴
    人姐姐於前揭桃園縣中壢市之住所，且為告訴人收受，已如前述，其所為亦同時
    犯前開之罪，屬單純一罪，原審未察及此，自有未洽，上訴人上訴否認犯行，指
    摘原判決不當，雖無理由。惟原判決有前揭違誤，自應有本院將原判決撤銷改判
    。爰審酌被告之品行、犯罪動機、目的、手段，對被害人所生之危害，及其犯罪
    後猶飾詞卸責之態度等一切情狀，量處如主文所示之刑，並諭知易科罰金之折算
    標準，以示懲儆。
據上論斷，應依刑事訴訟法第四百五十五條之一第一項、第三項、第三百六十九條第
一項前段、第三百六十四條、第二百九十九條第一項但書，刑法第三百零五條、第四
十一條，罰金罰鍰提高標準條例第一條前段，第二條，判決如主文。
本案經檢察官林吉泉到庭執行職務
中      華      民      國   八   十   九   年    九    月    五    日
                                    臺灣宜蘭地方法院刑事第二庭
                                        審判長法  官  黃  永  勝
                                              法  官  林  俊  廷
                                              法  官  郭  淑  珍
右正本與原本無異。
本判決不得上訴。
                                              書記官  陳  淑  宜
中      華      民      國   八   十   九   年    九    月    八    日
附錄法條：
刑法第三百零五條
以加害生命、身體、自由、名譽、財產之事恐嚇他人，致生危害於安全者，處二年以
下有期徒刑、拘役或三百元以下罰金。


司法院資訊處製作；財團法人民間司法改革基金會備份。
